# 请教陈版主，关于募集资金置换的问题

提问人：kevinzegers 时间：2016-10-31 18:50:15
主要有以下 2 个问题想请教一下： 1 ）公司有向银行借得用于募投项目的的专项借款，其产生的利息是否可以算作预先投入募集资金投资项目的自筹资金（该利息未资本化）。 2 ）公司向其全资子公司采购的机器设备（由子公司自产），是否可以按子公司的成本价格算作预先投入的自筹资金。

回答人：chenyiwei
这个问题属于证券监管范畴的问题，解释权属于证券监管机构，我们只能依据我们的理解给出参考意见。最终应以监管机构解释为准。 个人意见： 1 、不可以； 2 、可以。

提问人：kevinzegers 时间：2016-10-31 19:11:03
陈老师，可以不可以解释下您认为（ 1 ）不可以的原因呢？

回答人：chenyiwei
利息没有资本化，说明该利息并不是为了使募投项目达到预定可使用状态的必要支出。如果将其列入置换范围，则存在逻辑矛盾。